19/10/2020 Currículo Lattes





Victor da Silva Sigueira

Endereço para acessar este CV: http://lattes.cnpq.br/6530486436633971

Última atualização do currículo em 19/10/2020

Resumo informado pelo autor

Graduado em Ciência Política na Universidade Federal de Pernambuco (UFPE). É membro do Grupo de Pesquisa em Partidos, Eleições e Comportamento Político (Departamento de Ciência Política, UFPE). Tem interesse e pesquisa nas áreas de Instituições Políticas, Governança Eleitoral, Opinião Pública e Redes Sociais (Texto informado pelo autor)

Nome civil

Nome Victor da Silva Siqueira

Dados pessoais

Filiação José Edenilton Siqueira e Maria Tereza da Silva Siqueira

Nascimento 11/10/1998 - Crato/CE - Brasil

Carteira de 2000034047086 SSPDS - CF - 31/08/2011

Identidade

CPF 070.083.803-13

Formação acadêmica/titulação

2016 - 2019 Graduação em Ciência Política.

Oraduação din Oradio a Oradio a Universidade Federal de Pernambuco, UFPE, Recife, Brasil Título: Por dentro da justiça eleitoral: Governança e adjudicação no Brasil Orientador: Gabriela da Silva Tarouco

Formação complementar

2020 - 2020 Curso de curta duração em The Data Scientist's Toolbox. (Carga horária: 13h). Johns Hopkins University, JHU, Baltimore, Estados Unidos

2020 - 2020

Curso de curta duração em NLP: Twitter Sentiment Analysis. (Carga horária: 2h). Coursera Project Network, COURSERA, Estados Unidos

2020 - 2020 Curso de curta duração em Build Data Analysis tools using R and DPLYR. (Carga horária: 2h). Coursera Project Network, COURSERA, Estados Unidos

2020 - 2020 Curso de curta duração em Programming for Everybody (Getting Started with Python). (Carga horária:

19h).
University of Michigan, UMICH, Ann Arbor, Estados Unidos

2020 - 2020 Curso de curta duração em Intro to Time Series Analysis in R. (Carga horária: 2h).
Coursera Project Network, COURSERA, Estados Unidos

2018 - 2018 Curso de curta duração em Curso de Python 3. (Carga horária: 40h). Curso Em Vídeo, CV, Brasil

2017 - 2017 Prática de aplicação de survey... (Carga horária: 9h).
Universidade Federal de Pernambuco, UFPE, Recife, Brasil

Atuação profissional

1. Universidade Federal de Pernambuco - UFPE

Vinculo

institucional

2019 - 2019 Vínculo: Voluntário , Enquadramento funcional: Monitor , Carga horária: 12, Regime: Parcial

vinicuio. Voluntario e inquariamiento funciona: intolino e, carga noraria. 12, regime. Parcial Outras informações:
Monitoria na disciplina INSTITUIÇÕES POLÍTICAS II, do(a) DEPARTAMENTO DE CIÊNCIAS POLÍTICAS do(a) DIRETORIA DO CENTRO DE FILOSOFIA E CIÊNCIAS HUMANAS, durante o 1º semestre de 2019, perfazendo a carga horária de 12 horas semanais, totalizando 216 horas semestral.

2018 - 2019 Vínculo: Bolsista, Enguadramento funcional: Bolsista de Iniciação Científica, Carga horária: 20. Regime:

Parcial

Particia Outras informações: Aluno pesquisador do Programa Institucional de Bolsas de Iniciação Científica - PIBIC/CNPq/UFPE Projeto: ADJUDICAÇÃO ELEITORAL NO BRASIL: PARTIDOS DE OPOSIÇÃO E SUAS DEMANDAS AO TRIBUNAL SUPERIOR ELEITORAL Orientadora: GABRIELA DA SILVA TÁROUCO

2017 - 2018 Vínculo: Bolsista, Enquadramento funcional: Bolsista de Iniciação Científica, Carga horária: 20, Regime

Vinculo: Bolsista , Enquadramento funcional: Bolsista de Iniciação Científica , Carga horária: 20, Re Parcial Outras informações:
Aluno pesquisador do Programa Institucional de Bolsas de Iniciação Científica - PIBIC/CNPq/UFPE Projeto: OS PARTIDOS E A GOVERNANÇA ELEITORAL: DELEGAÇÃO E ADJUDICAÇÃO NO TRIBUNAL SUPERIOR ELEITORAL Orientadora: GABRIELA DA SILVA TAROUCO

2. EMPRESA DE PESQUISAS TECNICAS. CIENTIFICAS E DE MERCADO LTDA - EXATTA

19/10/2020 Currículo Lattes

Vinculo institucional

Vínculo: Celetista , Enquadramento funcional: Auxiliar de Pesquisa , Carga horária: 40, Regime: Integral 2020 - Atual

Villeulo. Celeusa , Enquariamento funcional, riamina de l'asquas Janga de la condition de la configuración de la configuración de pesquisas quantitativas e qualitativas de opinião coordenando grupos de recrutamento e processamento estatístico das pesquisas

3. World Values Survey Association - WVSA

Vínculo

institucional

2018 - 2019 Vínculo: Remote Internship, Enquadramento funcional: Remote Internship, Carga horária: 20, Regime:

Outras informações

Contribui para a construção de bases de dados e publicação dos resultados nas redes do instituto.

4. Compaz Ariano Suassuna - COMPAZ

Vínculo

institucional

2018 - 2018 Vínculo: Voluntário , Enquadramento funcional: Voluntário , Carga horária: 4, Regime: Parcial

Outras informações:

COMPAZ é uma política pública de segurança desenvolvida pela prefeitura da cidade de Recife que procura reduzir a violência em comunidades urbanas através de projetos educação, socialização e resolução pacífica de conflitos, além de outros serviços civis. Enquanto voluntário atuo analisando os dados das atividades desenvolvidas e também atuo na atividade de mapeamento das áreas de atenção fundamental para a administração da política.

5. Virtù Consultoria Política - VIRTÙ

Vínculo institucional

2016 - 2017

Vínculo: Voluntário , Enquadramento funcional: Diretor Presidente , Carga horária: 4, Regime: Parcial

Outras informações:
A Virtú Consultoria é a primeira Empresa Jr. de Consultoria Política do Norte/Nordeste. A empresa não possui fins lucrativos e seu principal objetivo é capacitar os alunos do curso de Ciência Política da UFPE para o mercado de trabalho.

Idiomas

Inglês Compreende Bem , Fala Razoavelmente , Escreve Razoavelmente , Lê Bem

Espanhol Compreende Razoavelmente , Fala Pouco , Escreve Pouco , Lê Razoavelmente

Português Compreende Bem , Fala Bem , Escreve Bem , Lê Bem

Prêmios e títulos

2018 Bertelsmann Data Science Challenge Scholarship Course, Udacity

2017 Voto de Aplauso, Câmara Municipal de Recife

Producão

Produção bibliográfica

Trabalhos publicados em anais de eventos (completo)

1. SIQUEIRA, V. S.

Os partidos e a governança eleitoral: adjudicação no Tribunal Superior Eleitoral In: VIII Seminário de Ciência Política e Relações Internacionais da ÜFPE, 2019, Recife.

Anais do Seminário., 2019.

Produção técnica

Programa de computador sem registro

1. SIQUEIRA, V. S.; SOUZA, H. C. Rosa, The Spider, 2019

Inovação

Programa de computador sem registro

1. SIQUEIRA, V. S.; SOUZA, H. C. Rosa, The Spider, 2019

Educação e Popularização de C&T

Apresentação de trabalho e palestra

1. SIQUEIRA, V. S. ANGAPÉ COMBATENDO A INTOLERÂNCIA, 2017. (Congresso, Apresentação de Trabalho) 19/10/2020 Currículo Lattes

Organização de eventos, congressos, exposições e feiras e olimpíadas

SIQUEIRA, V. S.
 Politicampus, 2017. (Outro, Organização de evento)

Eventos

Eventos

Participação em eventos

- Apresentação de Poster / Painel no(a) VIII Seminário de Ciência Política, 2019. (Seminário) Os partidos e a governança eleitoral: adjudicação no Tribunal Superior Eleitoral.
- Apresentação de Poster / Painel no(a) 2º Semana de Ensino, Extensão, Pesquisa e Cultura, 2018. (Congresso)
 OS PARTIDOS E A GOVERNANÇA ELEITORAL: DELEGAÇÃO E ADJUDICAÇÃO NO TRIBUNAL SUPERIOR ELEITORAL.
- 3. 1º Semana de Ensino, Extensão, Pesquisa e Cultura, 2017. (Congresso) ANGAPÉ COMBATENDO A INTOLERÂNCIA.

Organização de evento

- SIQUEIRA, V. S.
 Politicampus, 2017. (Outro, Organização de evento)
- 2. SIQUEIRA, V. S.; LYRA, L. B. Festa das Nações, 2016. (Feira, Organização de evento)

Página gerada pelo sistema Currículo Lattes em 19/10/2020 às 14:06:41.